AHMED SALEM

FRONT END REACT ENTWICKLER

CONTACT

Email

ahmed.mansour17393@gmail.com

Phone

+49 01789368935

Address

74 ortelsburger straße zi 507 31141 Hildesheim, Germany

SKILLS

- HTML5-Kenntnisse
- Cascading Style Sheets (CSS)
- SASS
- JavaScript
- Bootstrap
- React
- react-router
- PHP
- MySQL
- Python
- GitHub
- TypeScript
- redux
- tailwindCss

LANGUAGES

Arabisch - Native

Deutsch - Advanced

Englisch - Intermediate

ABOUT ME

https://ahmedsalem93.github.io/SalemPortfolio/index.html

Kontinuierliche Weiterentwicklung und Lernen sind die Grundlage für beruflichen Erfolg, daher suche ich einen Job, bei dem ich jeden Tag suchen und lernen muss, um meine Fähigkeiten und Erfahrungen zu erwerben.

Date of birth: March 17, 1993 Place of birth: Ägypten

WORK EXPERIENCE

Front End React Entwickler

January 2020 - present

selbstständig

von 2020 lerne und schreibe ich mich in verschiedene Kurse ein, bis ich selbstständig daran arbeiten kann, Frontends für Websites zu erstellen, die mit verschiedenen Sprachen und Bibliotheken wie React, Bootstrap, JavaScript, CSS und HTML anwenden

Zahlungsbuchhalter

April 2014 - April 2018

bei Ashi & Bushnaq Company - Jeddah - Saudi Arabia

- -Überprüfen alle Rechnungen vor der Zahlung auf entsprechende Dokumentation und Genehmigung
- -Reconcile Anbieter Aussagen, Forschung und korrekte Diskrepanzen
- -Unterstützen andere Projekte nach Bedarf
- -Personalführung und -training

Trainee Controlling

April 2013 - April 2014

consultative group Chartered Accountant and Tax Expert - Cairo-Ägypten

- -Finanzbuchhaltung
- -Erstellen der Jahresabschlüsse
- -Schriftverkehr

EDUCATION

Bachelor 2013

Fakultät für Handelswissenschaft Monofiya Universität, Rechnungswesen - Ägypten

Abschlussnote: 2,6

CV - Ahmed Salem 1/2

PERSÖNLICHE SKILLS

- Ausgezeichnete Kommunikationsfähigkeiten
- Teamfähigkeit
- Unter Druck arbeiten
- Flexibilität
- Effektives Zeitmanagement

CV - Ahmed Salem 2/2